【裁判字號】    99,易,801
【裁判日期】    990331
【裁判案由】    毒品危害防制條例
【裁判全文】
臺灣板橋地方法院刑事判決               99年度易字第801號
公  訴  人  臺灣板橋地方法院檢察署檢察官
被      告  甲○○
上列被告因違反毒品危害防制條例案件，經檢察官提起公訴（99
年度毒偵字第1883號），經本院裁定進行簡式審判程序，判決如
下：
    主  文
甲○○施用第二級毒品，處有期徒刑肆月，如易科罰金，以新臺
幣壹仟元折算壹日。
    事  實
一、甲○○前因施用毒品案件，經本院於民國96年5 月31日以96
    年度毒聲字第1151號裁定送勒戒處所執行觀察、勒戒後，因
    認無繼續施用毒品之傾向，而於96年8 月8 日觀察、勒戒執
    行完畢釋放出所，並經臺灣板橋地方法院檢察署檢察官於以
    96年度毒偵字第3687號為不起訴處分確定。詎其仍不知悔改
    ，於上開觀察、勒戒執行完畢釋放後5 年內，復基於施用第
    二級毒品甲基安非他命之犯意，於98年12月11日下午1 時5
    分為警察查獲驗尿釋放後至98年12月13日晚間11時20分許因
    另案竊盜通緝為警逮捕時之期間某時，在不詳地點，以將甲
    基安非他命置入玻璃球內以火加熱燒烤吸食其煙霧之方式，
    施用第二級毒品甲基安非他命1 次。嗣於98年12月13日晚上
    11時20分許，在臺北縣中和市○○路與員山路因其另案遭通
    緝而為警查獲，經採集其尿液檢體送驗後，結果呈現安非他
    命類陽性反應，始悉上情。
二、案經臺北縣政府警察局中和第二分局報請臺灣板橋地方法院
    檢察署檢察官偵查起訴。
    理  由
一、本件被告甲○○所犯均係死刑、無期徒刑、最輕本刑為三年
    以上有期徒刑以外之罪，其於準備程序中就被訴事實為有罪
    之陳述，經本院告知簡式審判程序之旨，並聽取公訴人、被
    告之意見後，經本院裁定進行簡式審判程序，合先敘明。
二、認定犯罪事實所憑證據及理由
（一）上揭施用第二級毒品犯行之事實業據被告甲○○於本院準
      備程序及審理時坦承不諱。
（二）被告於98年12月14日凌晨0 時40分許為警查獲後予以採集
      其尿液檢體（代碼編號為T0000000），經送臺灣檢驗科技
      股份有限公司以酵素免疫分析法初步檢驗，再以氣相層析
      ／質譜儀法確認檢驗後，確呈安非他命類（安非他命、甲
      基安非他命）陽性反應一節，有臺北縣政府警察局查獲毒
      品案件尿液檢體監管紀錄表、臺北縣政府警察局中和第二
      分局毒品案犯罪嫌犯人姓名及代碼對照表、臺灣檢驗科技
      股份有限公司濫用藥物檢驗報告（報告日期：99年1 月18
      日；報告編號：UL/2010/10104 號）各1 份在卷可稽【99
      年度毒偵字第1883號（下稱偵卷）第6 、8 、7 頁】。
（三）按「尿液毒品檢驗…若能使用先進之氣相層析質譜儀分析
      法確認，則可完全排除偽陽性之干擾，為目前最具公信力
      的檢驗方法。」等語，有法務部調查局第六處87年9 月29
      日（87）發技（一）字第87074574號函附卷為憑，足見前
      揭臺灣檢驗科技股份有限公司所使用之檢驗方法已可完全
      排除毒品偽陽性之干擾，其檢驗結果堪以採信；而「甲基
      安非他命經口服投與後約百分之70於24小時內自尿液中排
      出，約百分之90於96小時內自尿液中排出，甲基安非他命
      之檢出與其投與方式、投與量、個人體質、採尿時間及檢
      測儀器之精密度等諸多因素有關，惟依上述資料推斷，最
      長可能不會超過4 日」等情，此有行政院衛生署藥物食品
      檢驗局（81）藥檢壹字第001156號函1 紙附卷可憑。
（四）另被告於98年12月11日下午1 時5 分許，在臺北縣中和市
      ○○路611 巷2 弄9 號前為警查獲後，予以採其尿液送驗
      ，鑑驗結果因有安非他命類之陽性反應，經臺灣板橋地方
      法院檢察署檢察官以99年度毒偵字第1346號聲請簡易判決
      處刑書向本院聲請簡易判決處刑（以下稱「前案」），亦
      經本院99年3 月15日以99年度簡字第1614號刑事判決判處
      有期徒刑5 月等情，有臺北縣政府警察局板橋分局刑事案
      件移送書及所附之臺灣檢驗科技股份有限公司於99年1 月
      21日出具之報告編號UL/2010/10290 號濫用藥物檢驗報告
      及姓名代碼對照表、上開聲請簡易判決處刑書（偵卷第28
      至30、25至26頁）及臺灣高等法院被告前案紀錄表各1 份
      在卷可參。而被告於前案經警採尿送驗後，驗得安非他命
      檢驗數值為「716ng/ml」、甲基安非他命檢驗數值為「30
      00ng/ml 」，而本案被告經警採尿送驗，所驗得安非他命
      藥物檢驗數值為「5618ng/ml 」、甲基安非他命藥物檢驗
      數值為「16888ng/ml」等情，亦有上揭臺灣檢驗科技股份
      有限公司之濫用藥物檢驗報告2 紙在卷可稽（偵卷第7 、
      30頁），是本案被告尿液當中驗得安非他命類之數值明顯
      高於前案所驗得之數值。假設被告於前案被查獲後未再施
      用甲基安非他命，經由時間經過自尿液中排出，不可能被
      告在本案中所採取尿液之安非他命類檢驗數值高於前案所
      驗出之數值，是可證被告於前案經查獲後至本案查獲時之
      期間應有另行施用甲基安非他命之犯行，故本案被告施用
      甲基安非他命之犯行，應與前案非屬同一，附此指明。
（五）綜上所述，被告之尿液經以氣相層析質譜儀分析法檢驗，
      既呈安非他命類陽性反應，佐以上函示，顯見被告於本院
      審理時所坦承其於98年12月11日下午1 時5 分為警察查獲
      釋放後至98年12月13日晚間11時20分許因另案竊盜通緝為
      警逮捕時之期間某時，施用甲基安非他命等情，應與事實
      相符而值採信。
（六）被告前因施用毒品案件，經本院於96年5 月31日以96年度
      毒聲字第1151號裁定送勒戒處所執行觀察、勒戒後，因認
      無繼續施用毒品之傾向，而於96年8 月8 日觀察、勒戒執
      行完畢釋放出所，並經臺灣板橋地方法院檢察署檢察官於
      以96年度毒偵字第3687號為不起訴處分確定等情，有臺灣
      高等法院被告前案紀錄表1 份在卷可按，是被告於上揭觀
      察、勒戒執行完畢釋放後5 年內，再犯本件施用毒品之犯
      行，已不屬毒品危害防制條例第20條規定之「初犯」或「
      5 年後再犯」情形，應依同條例第10條處罰（最高法院97
      年第5 次刑事庭會議決議意旨參照）。是被告犯行堪以認
      定，應依法論科。
三、論罪科刑
（一）罪名：查甲基安非他命屬毒品危害防制條例第2 條第2 項
      第2 款所規定之第二級毒品；核被告所為，係犯毒品危害
      防制條例第10條第2 項施用第二級毒品罪。
（二）吸收關係：被告上揭為施用而持有第二級毒品之低度行為
      ，為施用第二級毒品之高度行為所吸收，不另論罪。
（三）量刑：爰審酌被告前因施用毒品犯行，已經受觀察、勒戒
      ，本應知所惕勵，卻仍漠視法令禁制再犯本罪，顯未知所
      戒慎，惟衡其施用毒品所生危害，實以自戕身心健康為主
      ，對於他人生命、身體、財產等法益，尚無明顯而重大之
      實害，暨其犯罪後坦認犯行之態度等一切情狀，本院認公
      訴人當庭求處有期徒刑7 月並非相當，因而論處如主文所
      示之刑，並諭知易科罰金折算標準，以示懲儆。
據上論斷，應依刑事訴訟法第273 條之1 第1 項、第299 條第1
項前段，毒品危害防制條例第10條第2 項，刑法第11條前段、第
41條第1項前段，判決如主文。
本案經檢察官朱俊銘到庭執行職務
中    華    民    國    99    年    3     月    31    日
                  刑事第十三庭    法  官  方鴻愷
以上正本證明與原本無異。
如不服本判決應於收受判決後10日內向本院提出上訴書狀，並應
敘述具體理由。其未敘述上訴理由者，應於上訴期間屆滿後20日
內向本院補提理由書（均須按他造當事人之人數附繕本）「切勿
逕送上級法院」。
                                  書記官  江怡萱
中    華    民    國    99    年    4     月    2     日
附錄本案論罪科刑法條全文：
毒品危害防制條例第10條
施用第一級毒品者，處6 月以上5 年以下有期徒刑。
施用第二級毒品者，處3 年以下有期徒刑。

司法院資訊處製作；財團法人民間司法改革基金會備份。
